臺灣彰化地方法院刑事判決　　　　　　　 96年度易字第569號
公　訴　人　臺灣彰化地方法院檢察署檢察官
被　　　告　丙○○
　　　　　　　　　　　號
　　　　　　甲○○
上列被告因竊盜案件，經檢察官提起公訴（96年度偵字第3026號
），本院判決如下：
    主  文
丙○○、甲○○共同犯竊盜罪，丙○○為累犯，處有期徒刑肆月
，如易科罰金，以新臺幣壹仟元折算壹日，減為有期徒刑貳月，
如易科罰金，以新臺幣壹仟元折算壹日；甲○○處有期徒刑參月
，如易科罰金，以新臺幣壹仟元折算壹日，減為有期徒刑壹月又
拾伍日，如易科罰金，以新臺幣壹仟元折算壹日。
    事  實
一、丙○○前曾因違反職役職責及竊盜案件，經國防部中部地方
    軍事法院判處應執行有期徒刑1年確定，而其入監執行後，
    甫於民國93年7月21日執行完畢。詎不知悔改，因其與甲○
    ○所共同騎乘之輕型機車（原車牌號碼為TCU─010號）無車
    牌可資使用，為免騎車上路後遭警方取締，其2人竟共同基
    於意圖為自己不法所有之犯意聯絡，於96年3月2日20時許，
    先推由甲○○在彰化縣員林鎮○○路166巷16號前，徒手拔
    下乙○○所有之UDP─886號輕型機車車牌1面，而竊取該車
    牌得手，之後2人並共同將之懸掛於所騎乘之上開輕型機車
    上。嗣於同日21時25分許，丙○○騎乘該輕機車行經彰化縣
    二林鎮○○里○○路前時，遇巡邏員警即棄車逃逸，經警方
    發覺有異並調查後，始循線查悉上情。
二、案經彰化縣警察局芳苑分局報告臺灣彰化地方法院檢察署檢
    察官偵查起訴。
    理  由
一、本案下揭引用之供述證據及非供述證據，均經本院依法踐行
    調查證據程序，而公訴人及被告均同意各該證據具有證據能
    力，且亦查無依法應排除其證據能力之情形，是後述所引用
    證據之證據能力均無疑義，合先敘明。
二、訊據被告丙○○對上開犯罪事實坦承不諱；被告甲○○固坦
    承有竊取UDP─886號輕型機車車牌之事實，惟辯稱：伊是受
    丙○○脅迫才去偷車牌云云。經查，上揭犯罪事實，業據證
    人即被害人乙○○於警詢中證述綦詳，而被告2人就共同下
    手行竊車牌之事實，於偵訊時亦證述相符。至被告甲○○雖
    以上詞置辯，惟其與被告丙○○既非首次相識、出遊，業據
    其於偵訊中自承在卷，而當場亦無何跡象可顯示其意思或行
    動自由有遭受控制之情形，如何能謂係受脅迫始不得不下手
    行竊？故其所辯上情，無非文過飾非之詞，不足採信。此外
    ，復有贓物認領保管單及現場照片附卷可參，被告2 人之上
    開犯行均堪認定。
三、核被告丙○○、甲○○所為，均係犯刑法第320條第1項之竊
    盜罪。被告二人就上開竊盜犯行，有犯意聯絡及行為分擔，
    均為共同正犯。查被告丙○○前因違反職役職責及竊盜案件
    ，經國防部中部地方軍事法院判處應執行有期徒刑1年確定
    ，於93年7月21日執行完畢乙節，有臺灣高等法院被告前案
    紀錄表1份在卷可稽，則其於受有期徒刑執行完畢後，5年以
    內故意再犯本案有期徒刑以上之罪，構成累犯，應依法加重
    其刑。爰審酌被告2人均正值青年，僅因細故即竊取他人財
    物，實屬不該，惟所竊得財物價值不高，參以被告丙○○犯
    後坦承犯行，態度良好，被告甲○○犯後仍飾詞卸責，態度
    不佳，及渠等犯罪之手段、方法等一切情狀後，各量處如主
    文所示之刑，並諭知易科罰金之折算標準。末查，被告2人
    所犯本罪時間係於96年4月24日之前，且未經宣告逾有期徒
    刑1 年6月之刑，自應依中華民國96年罪犯減刑條例第2條第
    1項第3款之規定，將渠等之宣告刑均減輕2分之1，附此敘明
    。
據上論斷，應依刑事訴訟法第299條第1項前段，刑法第28條、第
320條第1項、第47條第1項、第41條第1項前段，刑法施行法第1
條之1，中華民國96年罪犯減刑條例第2條第1項第3款、第7條，
判決如主文。
本案經檢察官劉世豪到庭執行職務。
中　　華　　民　　國　　96　　年　　7 　　月　　18　　日
                        臺灣彰化地方法院刑事第七庭
                                      法  官   紀佳良
以上正本證明與原本無異。
如不服本判決，應於判決送達後十日內，向本院提出上訴狀( 須
附繕本 )。
告訴人或被害人對於判決如有不服具備理由請求檢察官上訴者，
其上訴期間之計算係以檢察官收受判決正本之日期為準。
中　　華　　民　　國　　96　　年　　7 　　月　　18　　日
　                                    書記官  詹國立
附錄本案論罪科刑法條：
刑法第320條：
意圖為自己或第三人不法之所有，而竊取他人之動產者，為竊盜
罪，處5 年以下有期徒刑、拘役或5 百元以下罰金。
意圖為自己或第三人不法之利益，而竊佔他人之不動產者，依前
項之規定處斷。
前二項之未遂犯罰之。
